【裁判字號】    90,訴,522
【裁判日期】    900601
【裁判案由】    毒品危害防制條例
【裁判全文】
臺灣彰化地方法院刑事判決                            九十年度訴字第五二二號
    公  訴  人  臺灣彰化地方法院檢察署檢察官
    被      告  甲○○
右列被告因違反毒品危害防制條例案件，經檢察官提起公訴 (九十年度毒偵字第一一
五七號)及併案審理（九十年度毒偵字一三八０號），本院判決如左：
    主  文
甲○○連續施用第壹級毒品，累犯，處有期徒刑壹年柒月。
    事  實
一、甲○○前曾於民國八十二年間，因違反肅清煙毒條例案件，經本院判處有期徒刑
    三年五月確定，於八十七年二月廿二日執行完畢，又於八十七年間，因連續非法
    施用第一級毒品海洛因、第二級毒品安非他命案件（一犯），經本院以八十七年
    度毒聲字第二○七三號裁定送觀察、勒戒後，認無繼續施用毒品之傾向，另經臺
    灣彰化地方法院檢察署檢察官於八十七年十二月九日，以八十七年度偵字第一○
    五五八號不起訴處分；惟其又於八十九年二月至同年三月間，因連續施用第一級
    毒品海洛因案件（二犯），經本院以八十九年度毒聲字第一二三四號裁定送臺灣
    彰化看守所附設勒戒所觀察、勒戒後，認有繼續施用毒品之傾向，而為臺灣彰化
    地方法院檢察署檢察官以八十九年度毒偵字第一四○七號案件提起公訴，已由本
    院判處有期徒刑一年六月，八十九年七月十日確定（尚未執行），並因同一案件
    經本院以八十九年度毒聲字第一七四七號裁定令入戒治處所施以強制戒治一年，
    經解送台灣雲林戒治所施以強制戒治，屆滿三月，其成效經評定為合格，再由本
    院以八十九年度毒聲字第五八一四號裁定其停止戒治，所餘戒治期間，付保護管
    束，應至九十年四月四日執行期滿。詎甲○○仍不知戒惕，再次基於施用毒品之
    概括犯意，無視已被臺灣彰化地方法院檢察署觀護人室通知報告，仍連續於九十
    年二月十八日、二月二十八日及三月二十一日，在其前開住處，以摻入香煙之方
    式，施用第一級海洛因各一次，而於保護管束期間內之九十年二月十九日、三月
    一日及三月二十二日，三度經臺灣彰化地方法院檢察署觀護人室通知到署執行保
    護管束並採驗尿液後，均發現呈現鴉片類陽性反應，始知上情。
二、案經臺灣彰化地方法院檢察署自動檢舉偵查起訴。
    理 由
一、訊據被告甲○○對其前揭施用毒品犯行，坦白承認，並有長昕生活事業股份有限
    公司新東分公司濫用藥物尿液檢驗報告三紙附卷可相佐證；又被告於八十七年間
    ，因連續非法施用毒品案件（一犯），經本院以八十七年度毒聲字第二○七三號
    裁定送觀察、勒戒後，認無繼續施用毒品之傾向，另經臺灣彰化地方法院檢察署
    檢察官於八十七年十二月九日以八十七年度偵字第一○五五八號不起訴處分確定
    ，惟又於八十九年二月至同年三月間，因連續非法施用毒品案件（二犯），經本
    院以八十九年度毒聲字第一二三四號裁定送臺灣彰化看守所附設勒戒所觀察、勒
    戒後，認有繼續施用毒品之傾向，而據臺灣彰化地方法院檢察署檢察官以八十九
    年度毒偵字第一四○七號案件提起公訴，而由本院判處有期徒刑一年六月，八十
    九年七月十日確定（尚未執行），並因同一案件經本院以八十九年度毒聲字第一
    七四七號裁定令入戒治處所施以強制戒治一年，經解送台灣雲林戒治所施以強制
    戒治，屆滿三月，其成效經評定為合格，再由本院以八十九年度毒聲字第五八一
    四號裁定其停止戒治，所餘戒治期間，付保護管束，應至九十年四月四日執行期
    滿一節，亦有起訴書、執行指揮書、裁定書、臺灣彰化地方法院檢察署刑案資料
    查註紀錄表在卷為憑。則被告乃係於二犯停止戒治、付保護管束之期間內，再犯
    有施用第一級毒品海洛因之罪，其犯行足堪認定，應依法予以論科。
二、核被告甲○○所為，係犯毒品危害防制條例第十條第一項罪。其施用毒品前後持
    有毒品之行為，應為其後施用之犯行所吸收，不另論處。其先後多次施用毒品犯
    行，時間緊接，所犯構成要件相同，顯係基於概括犯意為之，應依連續犯之規定
    論以一罪，並加重其刑。公訴人雖未就被告三月二十一日施用海洛因之犯行起訴
    ，惟此與被告已起訴部分有連續犯之裁判上一罪關係，本院自應併予審判。又被
    告前曾於八十二年間因犯肅清煙毒條例案件，經本院判處有期徒刑三年五月確定
    ，甫於八十七年二月廿二日執行完畢，此有刑案資料查註紀錄表在卷可憑，其於
    五年之內再犯本件有期徒刑以上之罪，為累犯，應依法遞重其刑。爰審酌被告犯
    罪之動機、目的、方法、手段、所生危害，其前有施用毒品之犯罪記錄，品行良
    謂難好，復於前施用海洛因案經本院判處有期徒刑一年六月後，於停止戒治、交
    付保護管束期間，經臺灣彰化地方法院檢察署觀護人室通知報告前一日，又再次
   施用海洛因，顯見其受毒品之惑誘極深，未有戒除之意，及其犯後已坦認犯行等
    一切情狀，量處如主文所示之刑，以示懲儆。
三、據上論斷，應依刑事訴訟法第二百九十九條第一項前段，毒品危害防制條例第十
    條第一項，刑法第十一條前段、第五十六條、第四十七條，判決如主文。
本案經檢察官孫治遠到庭執行職務。
中      華      民      國      九十      年      六      月      一    日
                                臺灣彰化地方法院刑事第一庭
                                       法      官  葛  永  輝
右正本證明與原本無異。
如不服本判決，應於判決送達後十日內向本院提出上訴狀( 須附繕本 )。
                                       法院書記官  謝  惠  雯
中      華      民      國      九十      年      六      月      四    日
毒品危害防制條例第十條：
施用第一級毒品者，處六月以上五年以下有期徒刑。
施用第二級毒品者，處三年以下有期徒刑。


司法院資訊處製作；財團法人民間司法改革基金會備份。
